---
title: "Problema 2"
author: "Rocío"
date: '2023-10-18'
output: pdf_document
---

Manu y Pepe son dos amigos que están haciendo el camino de Santiago. Acaban de llegar a la ciudad de Vigo y tienen que decidir donde alojarse.Estas son las distintas opciones.

-   El Albergue Público de Vigo:es un albergue publico que cuesta 8€ la noche por persona. Este albergue tiene una zona pública donde poder calentar la comida. Para ello, tendrian que ir al supermercado y comprar comida.La compra del supermercado les saldria unos 10€.

-   Hotal Vigo: este hostal les ofrece una habitacion donde dormir que les saldria unos 12€ por persona. El hostal no tiene zona para preparar comida, por lo tanto, tendrian que salir a cenar a un restaurante que hay al lado. El menu del restaurante les cuesta unos 15€ por persona.

-   Hotel: esta tercera opcion incluye alojamiento y buffet por 40€ por persona.

¿ Qué opciona seria la mejor si su objetivo es minimizar los costes?


#Planteamiento

Un decisor, dos personas.

Modelo costes desfavorables

Alternativas

-   d1:Albergue público

-   d2:Hostal

-   d3:Hotel

Estados de la naturaleza

-   e1:dormir en el alojamiento y cenar

-   e2:dormir directamente sin cenar

Valoraciones

-   Estados e1

x1,1 = 8 * 2 + 10 * 2=36

x2,1= 24 + 30 =54

x3,1= 40* 2 =80

-   Estados e2

-   x1,2= 8 * 2=16*

-   x2,2= 12*2 = 24

-   x3,2= 40*2 = 80

Introduccion de datos

```{r}
source("teoriadecision_funciones_incertidumbre.R"
,encoding="UTF-8")

m<-crea.tablaX(c(36,12,64,24,80,80),
               numalternativas =3 ,
               numestados = 2)
m

rownames(m)<-c("Albergue Publico", "Hostal","Hotel ")
colnames(m)<-c("dormir y cenar", " solo dormir")
m
```

**Solución del problema**

```{r}
sol<-criterio.Todos(m, favorable = F, alfa=0.5)
sol
```
Vemos que la mejor opcion es la del albergue publico 
